臺灣高等法院臺中分院民事裁定
                                       110年度抗字第20號
抗  告  人  唐銘胃
            陳曉燕
            唐肇澧
相  對  人  王淳鴻                                      上列當事人間聲請停止執行事件，抗告人對於民國109年11月6日臺灣彰化地方法院109年度聲字第95號所為裁定提起抗告，本院裁定如下：
    主  文
原裁定廢棄。
相對人於原法院之聲請駁回。
聲請及抗告程序費用由相對人負擔。
    理  由
一、按強制執行程序開始後，如有提起再審或異議之訴，法院認
    有必要情形或依聲請定相當並確實之擔保，始得為停止強制
    執行之裁定，為強制執行法第18條第2項所明定。倘債務人
    所提再審或異議之訴已經撤回，即無裁定停止強制執行之必
    要（最高法院109年度台抗字第897號裁定意旨參照）。
二、查抗告人前以執有相對人與洪瑞種等共同簽發之票面金額均
    為新臺幣（下同） 300萬元之本票二紙為由，聲請臺灣臺北
    地方法院109年度司票字第00000號本票裁定，並據以聲請原
    法院109年度司執字第00000號清償票款強制執行事件；其後
    ，相對人以上開本票為洪瑞種偽造相對人之名義簽發，相對
    人與抗告人間並無任何債權債務關係為由，對抗告人提起原
    法院109年度重訴字第192號債務人異議之訴，請求撤銷系爭
    執行事件兩造間之強制執行程序，並確認抗告人持有上開本
    票之票據債權對相對人不存在，並以其已提起該債務人異議
    之訴為由，聲請供擔保後停止系爭強制執行程序。惟查，相
    對人業已於該債務人異議之訴民國110年2月18日言詞辯論時
    ，當庭撤回該債務人異議之訴，並經抗告人當庭表示同意，
    此據本院調取該案卷宗核閱屬實（見原法院109年度重訴字
    第192號卷第133頁），已生合法撤回效力，原法院於109年0
    0月6日依相對人聲請，裁定准予停止執行程序，固非無見，
    惟該債務人異議之訴嗣於110年2月18日經相對人撤回起訴而
    告終結。從而，相對人聲請裁定停止系爭執行程序，即無必
    要，應予駁回。原裁定未及審酌上情，准予相對人本件停止
    執行之聲請，尚有未洽。抗告意旨雖未指摘及此，然原裁定
    既有未當，自應由本院將原裁定廢棄，並駁回相對人於原法
    院之聲請。
三、據上論結，本件抗告為有理由，爰依強制執行法第30條之l
    ，民事訴訟法第492條、第95條、第78條，裁定如主文。
中　　華　　民　　國　 110　　年　　3 　　月　　23　　日
                  民事第五庭    審判長法　官  許秀芬
                                      法　官  李慧瑜
                                      法　官  吳崇道
正本係照原本作成。
再為抗告應以適用法規顯有錯誤為理由。
如提起再抗告者應於裁定送達後10日內向本院提出抗告理由狀（
須按照他造人數附具繕本）並繳納抗告裁判費新臺幣1,000元，
同時委任律師或具有律師資格之關係人為代理人。 

                                      書記官  洪郁淇

中　　華　　民　　國　 110　　年　　3 　　月　　23　　日